# 大额存单相关问题

提问人：chenjian1101 时间：2023-01-10 14:16:53
请教陈版大额存单列报问题
企业持有三年期大额存单（可随时转让，不可支取），为满足流动性会提前转让变现，不计划持有至到期且有明确意图和能力在一年内转让，即使提前转让，利率也按照约定利率和实际持有天数收取。
1 、《中审众环研究·实务案例卷（ 2020 ）》问题4-1-49：在资产负债表列报方面，对于同时满足以下条件的大额存单，可在“货币资金”项目下 列报：（ 1 ）期限在 12 个月内（含 12 个月）；（ 2 ）存单的发行条件允许提前支取；（ 3 ）持有人没有明确将其持有至到期的意图。对不同时满足上述条件，但预计持有期限不超过一年（自购入日起算）的大额存单，可在“其他流动资产”项目下列报。 对不满足在“货币资金”或“其他流动资产”列报条件的大额存单，应在“其他非流动 资产”项目下列报。
2 、问题5-2-1（可随时提前支取的期限在三个月以上的定期存款能否在现金流量表上作为现金及现金等价物）
根据上述依据及其持有目的判断，企业将大额存单相关业务做如下会计处理：
（ 1 ）大额存单期末余额和测算的利息金额列报在其他流动资产科目
（ 2 ）应收利息金额计入财务费用-利息收入
（ 3 ）现金流量：大额存单金额作为现金及现金等价物进行列报。
（ 4 ）利息收入是否属于经常性损益。
请问上述会计处理是否合适，为什么？如不合适，应该怎么处理？

回答人：chenyiwei
一般可以这样处理。利息收入在不显著高于同期定期存款利率的前提下可以作为经常性损益，并列入“财务费用——利息收入”。